臺灣苗栗地方法院刑事判決
111年度金簡上字第9號
公  訴  人  臺灣苗栗地方檢察署檢察官
上  訴  人  
即  被  告  黃品瑋（原姓名：黃晟杰）



選任辯護人  彭瑞明律師
上列上訴人即被告因違反洗錢防制法等案件，不服本院110年度
苗金簡字第130號，中華民國110年12月29日第一審簡易判決（聲
請簡易判決處刑案號：110年度偵字第6894號，移送併辦案號：1
10年度偵字第8166、8219號），提起上訴，並經檢察官移送併辦
（111年度偵字第319、1168號），本院管轄之第二審合議庭判決
如下：
    主    文
原判決撤銷。
辛○○幫助犯洗錢防制法第14條第1項之洗錢罪，處有期徒刑伍月
，併科罰金新臺幣貳萬元，罰金如易服勞役以新臺幣壹仟元折算
壹日，緩刑貳年，緩刑期間付保護管束，並向指定之政府機關、
政府機構、行政法人、社區或其他符合公益目的之機構或團體，
提供肆拾小時之義務勞務。
    犯罪事實
一、辛○○預見將自己金融帳戶之提款卡及密碼提供予他人，該帳
    戶極可能成為詐騙份子受領對不特定民眾詐欺所得款項之工
    具，且自該帳戶提領詐得款項後即會造成金流斷點、隱匿該
    犯罪所得之去向，竟於民國110年8月7日，因有用錢需求，
    依其收到不明人士傳送之貸款廣告簡訊內容，以通訊軟體LI
    NE與自稱「孫嘉鴻」之不詳姓名年籍成年人（下稱「孫嘉鴻
    」）聯繫後，為圖透過「孫嘉鴻」取得新臺幣（下同）20萬
    元貸款，基於縱若有人利用其金融帳戶實行詐欺取財、洗錢
    犯行亦不違背其本意之幫助詐欺取財及幫助洗錢之不確定故
    意，依「孫嘉鴻」指示，於110年8月9日14時許，在苗栗縣○○鄉○道0號高速公路苗栗交流道附近之「空軍一號苗統站」
    ，將其所有中華郵政苗栗嘉盛郵局帳號000-00000000000000
    號帳戶、華南商業銀行苗栗分行帳號000-000000000000號帳
    戶、凱基商業銀行苗栗分行帳號000-00000000000000號帳戶
    、台新國際商業銀行中壢分行帳號000-00000000000000號帳
    戶（下分別簡稱郵局帳戶、華南帳戶、凱基帳戶、台新帳戶
    ，合稱本案帳戶）之提款卡，裝入包裹寄送至臺中市○○區○
    號1號高速公路臺中交流道附近之「空軍一號中南站」給「
    孫嘉鴻」收受，並以LINE告知「孫嘉鴻」提款密碼。嗣「孫
    嘉鴻」等詐騙份子（無證據證明有3人以上或有未滿18歲之
    人）取得本案帳戶控制權後，即共同意圖為自己不法之所有
    ，基於詐欺取財、洗錢之犯意聯絡，以如附表編號1至10所
    示方法，對如附表編號1至10所示被害人施用詐術，使彼等
    均陷於錯誤，分別將如附表編號1至10所示金額轉入或存入
    如附表編號1至10所示帳戶，再由「孫嘉鴻」等詐騙份子持
    提款卡密集反覆提領，藉以製造金流斷點，隱匿上開詐欺犯
    罪所得之去向。
二、案經如附表編號1至10所示被害人分別訴由苗栗縣警察局苗
    栗分局、新北市政府警察局林口分局報告臺灣苗栗地方檢察
    署檢察官偵查後聲請以簡易判決處刑、移送併辦。
    理    由
一、證據能力之說明：
  ㈠本判決所引用被告辛○○（下稱被告）以外之人於審判外之言
    詞或書面陳述，業經本院於審判程序對當事人提示並告以要
    旨，檢察官、被告及辯護人均未就其證據能力聲明異議（見
    本院卷第244至246、401至408頁），應認已獲一致同意作為
    證據，本院審酌相關陳述作成時之情況，尚無違法或證明力
    明顯過低之瑕疵，與本案待證事實復具有相當關連性，認為
    適當，不論該等傳聞證據是否具備刑事訴訟法第159條之1至
    第159條之4所定情形，依同法第159條之5第1項規定，均得
    作為證據。
  ㈡以下認定犯罪事實所憑之照片等非供述證據，皆查無經偽造
    、變造或違法取得之情事，且與本案待證事實具有自然之關
    連性，亦有證據能力。　　
二、認定犯罪事實所憑之證據及理由：
　　訊據被告矢口否認有何幫助詐欺取財、幫助洗錢犯行，辯稱
    ：我從事健身教練，家裡有1個小孩，爸爸做貨運，媽媽賣
    農產品，當時因為疫情關係，完全沒有工作，我有跟朋友借
    錢，加上急用，家裡有房貸款、車貸款，我要幫家裡償還，
    剛好收到簡訊，才去跟「孫嘉鴻」聯絡貸這筆錢，沒有想到
    是詐騙集團，後來台新銀行打電話說戶頭被盜用，我有去警
    察局、打電話給165，才知道真的被詐騙云云。辯護人則以
    ：被告確曾跟「孫嘉鴻」商談貸款金額等節，對方也對被告
    之財力狀況及負債情形做相當之調查，在交付本案帳戶後，
    被告仍與對方密集聯絡，且對方事後一再安撫被告，蓄意拖
    延被告等候回覆時間，當有使被告誤以為對方確實有在協助
    其辦理貸款，被告事後亦於第一時間撥打165反詐騙專線報
    案；被告所交付之銀行帳戶提款卡，包含台新銀行之薪轉帳
    戶、玉山銀行等經常性使用帳戶，被告主觀上若有詐欺取財
    、洗錢之犯意，衡情當不致將前揭帳戶之提款卡交給他人；
    被告應屬思慮較為單純之人，社會生活經歷均屬有限，確實
    係在不知情之情境下受詐騙集團成員誆騙設局遂交付本案帳
    戶，無直接或間接故意而幫助詐騙集團犯一般洗錢罪及詐欺
    取財罪之行為等語，為被告辯護。經查：
　㈠被告於110年8月7日，因有用錢需求，依其收到不明人士傳送
    之貸款廣告簡訊內容，以LINE與「孫嘉鴻」聯繫後，為圖透
    過「孫嘉鴻」取得20萬元貸款，依「孫嘉鴻」指示，於110
    年8月9日14時許，在苗栗縣○○鄉○道0號高速公路苗栗交流道
    附近之「空軍一號苗統站」，將本案帳戶之提款卡，裝入包
    裹寄送至臺中市○○區○號1號高速公路臺中交流道附近之「空
    軍一號台中中南站」給「孫嘉鴻」收受，並以LINE告知「孫
    嘉鴻」提款密碼；嗣「孫嘉鴻」等詐騙份子取得本案帳戶控
    制權後，分別利用本案帳戶對如附表編號1至10所示被害人
    為前揭詐欺取財、洗錢犯行等情，為被告所不爭執（見110
    年度偵字第6894號卷，下稱6894偵卷，第8至11、107頁；11
    0年度偵字第8166號卷，下稱8166偵卷，第8至10、56、57頁
    ；110年度偵字第8219號卷，下稱8219偵卷，第6、7頁；111
    年度偵字第319號卷，下稱319偵卷，第11至14頁；111年度
    偵字第1168號卷，下稱1168偵卷，第15至19頁；本院卷第23
    9至243頁），並有被告手機內貸款廣告簡訊截圖（見8166偵
    卷第60頁）、與「孫嘉鴻」之LINE對話紀錄截圖（見6894偵
    卷第109至146頁；8166偵卷第61至87頁）及如附表編號1至1
    0「證據名稱」欄所示證據在卷可資佐證，此部分事實，首
    堪認定。
　㈡認識為犯意之基礎，無認識即無犯意可言，此所以刑法第13
    條規定，行為人對於構成犯罪之事實，明知並有意使其發生
    者為故意（第1項，又稱直接或確定故意）；行為人對於犯
    罪之事實，預見其發生，而其發生並不違背其本意者，以故
    意論（第2項，又稱間接或不確定故意）。故不論行為人為
    「明知」或「預見」，皆為故意犯主觀上之認識，所異者僅
    係前者須對構成要件結果實現可能性有「相當把握」之預測
    ；而後者則對構成要件結果出現之估算，祇要有一般普遍之
    「可能性」為已足，其涵攝範圍較前者為廣，認識之程度則
    較前者薄弱，然究不得謂不確定故意之「預見」非故意犯主
    觀上之認識（最高法院100年度台上字第1110號判決意旨參
    照）。而金融帳戶之提款卡及密碼等帳戶資料，係針對個人
    身分社會信用而予以資金流通，具有強烈之屬人性，且其用
    途不以提款為限，尚具轉帳之轉出或轉入等資金流通功能，
    而可作為不法犯罪所得之人頭帳戶，事關個人財產權益保障
    ，其專有性甚高，稍具通常社會歷練與經驗之一般人亦均應
    妥為保管、使用該等物品，縱偶因特殊情況須將該等物品提
    供予他人使用，亦必深入瞭解該他人之可靠性與用途，再行
    提供，俾免該等專有物品被不明人士利用或持之為與財產有
    關之犯罪工具，並期杜絕自己金融帳戶存款遭他人冒用，使
    真正詐欺犯者，無法被查獲，此均為一般人生活認知之常識
    。且現今金融機構林立，一般民眾申請金融存款帳戶，不僅
    無須負擔費用，亦無何特殊資格限制，任何人均可自由至各
    金融機構申請開設多個帳戶，並無數量之限制，是依一般人
    之社會生活經驗，若見非親非故之他人不以自己名義申辦、
    使用金融帳戶，反無故向他人收集金融帳戶作為不明用途使
    用或流通，就該金融帳戶資料可能供為詐欺等不法目的之用
    ，當有合理之預期。又社會上利用他人帳戶以行詐騙之事屢
    見不鮮，詐騙份子以假交易、網購付款方式設定錯誤、中獎
    、退稅、家人遭擄、信用卡款對帳、金融卡密碼外洩、疑似
    遭人盜領存款等各種不同名義與方式，詐騙被害人誤信為真
    至金融機構櫃檯電匯，持提款卡至自動櫃員機依其指示操作
    ，抑或在家中依其指示操作網路銀行轉出款項至指定人頭帳
    戶後，隨即將之提領一空之詐欺、洗錢手法，不僅廣為平面
    及電子媒體所披載，亦經政府機關一再宣導提醒民眾防範，
    尤以現今各地金融機構所設置之自動櫃員機，莫不設有轉帳
    匯款操作之警示畫面，或張貼明顯之警示標語，促請使用者
    注意勿輕易受騙而將款項轉入他人帳戶，衡諸目前社會資訊
    藉由電視、廣播、報章雜誌甚至電腦網路等管道流通之普及
    程度，以及一般人在金融機構開立帳戶、使用自動櫃員機從
    事提款或轉帳交易之頻繁，任令不具相當信賴關係之他人使
    用自己金融存款帳戶，可能幫助他人實行財產犯罪，應已成
    為吾人依一般生活認知所易於體察之常識，凡具有正常智識
    及社會經驗之人，均無不知之可能。
　㈢依一般金融機構信用貸款實務，申請人除須提供個人之身分
    證明文件核對外，尚應敘明並提出個人之工作狀況、收入金
    額及相關之財力證明資料（如在職證明、往來薪轉存摺影本
    、扣繳憑單等），金融機構透過徵信調查申請人之債信後，
    評估是否放款以及放款額度，倘若申請人之債信不良，達金
    融機構無法承擔風險之程度時，即無法貸得款項，縱委託他
    人代辦時亦然，亦與其金融帳戶內有無金錢出入無必然關係
    ，蓋在各項金融資訊普遍為各金融機構所能輕易查悉之今日
    ，鮮有僅憑特定短期天數內創造頻繁之資金流動紀錄，即認
    定申請人有還款能力、准許貸款之案例；是依一般人之社會
    生活經驗，金融機構或所謂代辦業者不以申請者還款能力之
    相關資料作為判斷貸款與否之認定，亦不要求提供保證人、
    擔保品，反而要求申請人交付與授信審核無關之金融帳戶資
    料、或聲稱可藉由資金流動美化帳面獲得貸款，以一般人客
    觀認知，難謂對該等金融帳戶資料可能供他人作為財產犯罪
    之不法目的使用，主觀上無合理之預見。
　㈣本案被告行為時為滿28歲之成年人，心智健全，學歷為大學
    畢業（見本院卷第418頁），有在寶雅生活館打工、多家健
    身房任職健身教練之數年工作經驗，又長期持有使用至少4
    家金融機構之存款帳戶（見本院卷第241頁），顯見已具相
    當之社會歷練，智識程度及生活經驗均不遜於一般常人，況
    被告過去曾申辦助學貸款、於本案行為前曾嘗試再次向銀行
    申辦貸款（見本院卷第413、414頁），既有因貸款業務與銀
    行接洽往來之經驗，對上開情形更難諉為不知。而依被告歷
    次供述所稱本案代辦貸款流程，被告未曾與「孫嘉鴻」見面
    或以視訊通話方式確認彼此身分，「孫嘉鴻」僅要求被告提
    供本案帳戶之提款卡及密碼，表示要製作頻繁交易紀錄、包
    裝信用評分、美化帳戶云云，未曾提到要向哪一家銀行貸款
    或須提供何種擔保，又僅自稱是「貸款人員」，但其屬於哪
    一家銀行或代辦公司、擔任何職位、公司是否合法立案、聯
    絡地址及市內電話號碼、「孫嘉鴻」個人手機號碼等，被告
    一概不知（見6894偵卷第9、107頁；8166偵卷第9、56頁；8
    219偵卷第6、7頁；319偵卷第12、13頁；1168偵卷第16、18
    頁；本院卷第242、413、414、416頁），此情顯然與一般人
    所認知之正常貸款流程迥異，也與被告所述過去向銀行申辦
    助學貸款之經驗大相逕庭（見8166偵卷第56頁）；且被告供
    稱「孫嘉鴻」在通話中說可以把貸款下來的錢給他抽佣金（
    見本院卷第242頁），足徵其提供本案帳戶提款卡給「孫嘉
    鴻」進行「包裝」時，尚未給付任何費用，然正當經營之合
    法貸款代辦業者，豈有可能罔顧股東及員工權益，在明知客
    戶需款孔急之情況下，未經收取任何服務費，即將自有資金
    匯入客戶帳戶，而承擔遭客戶於鉅額款項匯入後以掛失提款
    卡等方式逕自侵吞之重大風險？正當經營之合法貸款代辦業
    者，就貸款流程所必需、牽涉客戶信用及隱私之證件等資料
    ，又豈有不指派專責人員向客戶當面收取，以昭慎重，反倒
    要求客戶以不常見、安全性缺乏保障之客運寄貨方法交付之
    理？此外，被告於偵查中自承對方所謂以美化、包裝信用評
    分的方式貸款「不正確」，製作頻繁的交易紀錄用以取信貸
    款銀行「是」詐騙（見6894偵卷第107頁；8166偵卷第56頁
    ），可見被告當已察覺「孫嘉鴻」所稱要求交付本案帳戶資
    料、包裝美化帳戶後據以申辦貸款之說詞，除係指透過虛假
    資金流動讓銀行誤信被告有還款能力而同意貸款，並非正當
    合法之途逕，有涉及詐欺銀行等不法行為之虞外，更與事理
    有違而至屬可疑；被告亦應已預見將本案帳戶之提款卡、密
    碼提供予「孫嘉鴻」後，會讓他人存入及提領來源不明之款
    項。被告知悉一旦決定將本案帳戶資料交予素未謀面、毫無
    親誼關係或信任基礎、真實姓名年籍與所在皆不詳之「孫嘉
    鴻」，其並無任何能力控制對方如何使用本案帳戶、防止本
    案帳戶遭對方用於實行詐欺等犯罪行為，猶因個人資金需求
    ，未詳加求證，無視「孫嘉鴻」所稱美化帳戶申辦貸款之說
    詞與常情顯然悖離、具有高度不法疑慮之事實，決意將本案
    帳戶之提款卡及密碼提供予對方，不顧其交付本案帳戶資料
    、可能遭對方充為詐騙他人犯罪工具之後遺症，容任他人使
    用本案帳戶，嗣果有詐騙份子利用本案帳戶實行前揭詐欺取
    財犯行，則本案帳戶遭詐騙份子用於受領詐欺所得贓款此一
    事實，難謂違背被告之本意，被告行為時主觀上有幫助他人
    詐欺取財之不確定故意，殊無疑問。被告於面對「若不將本
    案帳戶資料交予對方使用即難以取得貸款」與「若將本案帳
    戶資料交予對方可能遭濫用而造成幫助詐欺後遺症」兩種情
    狀決擇時，在權衡利害得失之後，仍決定將本案帳戶資料交
    予對方使用，其幫助詐欺之不確定故意已然存在，縱其主要
    目的在透過所謂「偽造虛假之資金往來紀錄、美化帳目」之
    特殊管道取得貸款，亦不影響其犯罪之成立。是被告雖辯稱
    一併交付包括薪轉帳戶、經常性使用帳戶在內之本案帳戶資
    料，交付後仍持續與「孫嘉鴻」聯絡，並於接到新光銀行電
    話、確認本案帳戶遭不法利用後，去警察局報案、撥打165
    反詐騙專線，惟依前述說明，被告交付本案帳戶資料時應係
    抱持著「賭一把」之心態，希冀對方所言不虛，可以順利取
    得貸款，倘不幸遭遇詐騙，再設法謀求補救，則其持續與「
    孫嘉鴻」聯絡，無非基於先前期待之正常表現，其發現果真
    有帳戶遭銀行設定警示、聯絡不上對方、貸款期待完全落空
    時，立即報警求助，亦不過係意欲避免損害擴大之自然反應
    而已，尚難據此推論被告行為時無幫助詐欺之不確定故意存
    在，被告上開辯詞，並不能據為對其有利之認定。
　㈤按金融帳戶乃個人理財工具，提供金融帳戶者主觀上如認識
    該帳戶可能作為收受、提領特定犯罪所得使用，仍基於幫助
    之犯意，而提供該帳戶之提款卡及密碼，以利洗錢實行，仍
    可成立一般洗錢罪之幫助犯（最高法院109年度台上字第454
    7號判決意旨參照）。本案被告依「孫嘉鴻」有關美化帳目
    之說詞，將本案帳戶提款卡及密碼一併提供予「孫嘉鴻」，
    主觀上自有將本案帳戶交由他人作為受款、領款使用之認知
    ，且被告交出本案帳戶資料後，除非向各金融機構辦理掛失
    提款卡，實已喪失對本案帳戶之控制權，無從追索各帳戶內
    資金去向，則其主觀上亦可預見本案帳戶後續資金流向，有
    無法追索之可能性，對於存入本案帳戶內資金如經持有提款
    卡之人提領後，已無從查得，形成金流斷點，將會產生遮斷
    金流以逃避國家追訴、處罰之效果，主觀上亦有認識。被告
    對於其提供本案帳戶資料之行為，將對詐騙份子利用帳戶受
    領詐欺所得款項，進而加以提領，而形成資金追查斷點之洗
    錢行為提供助力，既可預見，仍提供本案帳戶提款卡、密碼
    供他人使用，即屬容任其發生而不違背本意，是被告有幫助
    洗錢之不確定故意，同堪認定。
　㈥綜上所述，本案事證明確，被告否認犯罪所持辯解不足採憑
    ，其犯行洵堪認定，應依法論科。
三、論罪科刑及撤銷改判之理由：
  ㈠被告僅提供本案帳戶之提款卡、密碼予他人供詐欺取財與洗
    錢犯罪使用，並無證據證明其有參與詐欺取財或洗錢之構成
    要件行為，或與本案正犯（即「孫嘉鴻」等詐騙份子）有共
    同詐欺取財、洗錢之犯意聯絡，是被告基於幫助之意思，參
    與詐欺取財、洗錢之構成要件以外之行為，為幫助犯，核其
    所為，係犯刑法第30條第1項前段、第339條第1項之幫助詐
    欺取財罪及刑法第30條第1項前段、洗錢防制法第14條第1項
    之幫助洗錢罪。
  ㈡被告以一行為提供4個金融帳戶資料，幫助他人先後對如附表
    所示10名被害人詐欺取財，為同種想像競合犯；又同時觸犯
    幫助詐欺取財、幫助洗錢等2罪名，為異種想像競合犯，應
    依刑法第55條前段規定，從一重之幫助洗錢罪處斷。
  ㈢被告為幫助犯，犯罪情節較所幫助之正犯輕微，爰依刑法第3
    0條第2項規定，按正犯之刑減輕之。
  ㈣被告提供郵局、華南、台新帳戶，幫助他人對如附表編號6至
    10所示被害人詐欺取財及洗錢之事實（即檢察官先後以110
    年度偵字第8166、8219號及111年度偵字第319、1168號移送
    併辦部分），雖未據檢察官提起公訴，惟與經起訴之提供郵
    局、華南、凱基帳戶，幫助他人對如附表編號1至5所示被害
    人詐欺取財及洗錢之事實間，為想像競合犯，具有裁判上一
    罪關係，已如前述，自為起訴效力所及，應由本院併予審判
    ，附此敘明。
  ㈤原審對被告論罪、科刑，固非無見。惟被告提供系爭帳戶，
    幫助他人為如附表編號9、10所示詐欺取財及洗錢犯行之事
    實，為起訴效力所及，原審未及審酌，而未併予審判，即有
    未合；又被告業於原審判決後與告訴人己○○、戊○○、庚○○、
    子○○成立調解，合計賠償上開告訴人126,101元，上開告訴
    人均同意原諒被告等情，則有本院民事調解紀錄表、調解程
    序筆錄及調解筆錄在卷可稽（見本院卷第317至321、325至3
    30、389至394頁），原審量刑時未及審酌被告上訴後已賠償
    上開告訴人所受損害、獲得宥恕等有利情事，亦有未洽。被
    告提起上訴，否認犯罪，請求更為無罪之判決，雖無理由，
    然原判決既有前揭違誤之處，本案量刑之基礎事實復已變更
    ，自應由本院管轄之第二審合議庭將原判決撤銷，另為適法
    之判決。
  ㈥爰以被告之責任為基礎，並審酌其於此詐騙犯案猖獗，利用
    人頭帳戶存提詐欺贓款之事迭有所聞之際，仍不思謹慎管理
    名下金融帳戶，為圖透過非正常管道貸款，貿然將本案帳戶
    資料提供予來路不明而無信任基礎之人，容任不詳詐騙份子
    使用本案帳戶遂行詐欺取財、洗錢等犯罪，雖被告未參與構
    成要件行為，可責性較輕，非最終之獲利者，亦無證據顯示
    取得貸款或其他任何報酬、利益，然其所為究已實際造成如
    附表所示10名被害人合計將近50萬元之財產損害，影響其等
    家庭經濟與生活條件甚鉅，並使詐欺贓款去向得以隱匿，國
    家機關追查詐欺正犯及被害人尋求救濟均趨於困難，降低詐
    騙份子為警查獲及遭追償不法所得之風險，助長社會上詐騙
    盛行之歪風，危害治安非輕，仍應予非難；兼衡被告犯罪後
    自始坦承提供本案帳戶資料之客觀行為、僅否認幫助犯罪故
    意，並與告訴人己○○、戊○○、庚○○、子○○成立調解，合計賠
    償126,101元，堪認已盡力填補其行為所生損害之態度，暨
    被告無刑事前科（見本院卷第43、44頁），品行尚佳，自述
    大學畢業學歷之智識程度，經營健身工作室、月收入約35,0
    00元、需幫忙負擔家中房貸稅費之生活狀況（見本院卷第41
    8、419頁）等一切情狀，量處如主文所示之刑，並就罰金部
    分諭知易服勞役折算之標準。
  ㈦被告未曾因故意犯罪受有期徒刑以上刑之宣告，有臺灣高等
    法院被告前案紀錄表在卷可稽，依其犯罪情節及犯後之態度
    ，足信經此司法程序教訓，已知警惕而無再犯之虞，考量被
    告係初犯，非本案犯罪之正犯與獲利者，犯罪後已向告訴人
    己○○、戊○○、庚○○、子○○給付合理賠償（其餘被害人則因無
    調解意願或經通知未到庭，而未能進行調解，見原審卷第19
    頁；本院卷第251、313、314、387頁），經上開告訴人表示
    宥恕並同意給予緩刑機會，被告現有合法工作與正常生活，
    所支付賠償金又均係向友人借貸而來，而有持續工作賺取收
    入以償還債務、維持信用之必要（見本院卷第418頁）等情
    ，本院認前開所宣告之刑以暫不執行為適當，爰併予宣告2
    年之緩刑，以勵自新。另斟酌被告犯罪所生危害及耗費之社
    會成本，命其向指定之政府機關、政府機構、行政法人、社
    區或其他符合公益目的之機構或團體，提供40小時之義務勞
    務（如何提供義務勞務，屬執行層面之問題，應由執行檢察
    官斟酌被告犯罪之性質、原因、個人技能及各機關、機構、
    團體、社區之需求，妥為指定），以符社會正義。被告將來
    既須執行義務勞務，爰依刑法第93條第1項第2款規定，併宣
    告於緩刑期間付保護管束。被告雖經本院宣告緩刑，但不影
    響尚未與其成立調解之告訴人己○○、戊○○、庚○○、子○○以外
    被害人對被告之民事求償權利，附此指明。
四、沒收：
　㈠本案並無證據證明被告確有因提供本案帳戶提款卡、密碼之
    行為，自「孫嘉鴻」等詐騙份子處取得貸款或任何報酬、利
    益，尚無從對其犯罪所得宣告沒收或追徵。
　㈡幫助犯係指就他人之犯罪加以助力，使其易於實行之積極或
    消極行為而言。其犯罪態樣與實行犯罪之正犯有異，所處罰
    者乃其提供助力之行為本身，而非正犯實行犯罪之行為。因
    此幫助犯不適用責任共同之原則，對正犯所有供犯罪所用或
    因犯罪所得之物，無從併為沒收之諭知（最高法院100年度
    台上字第2701號判決意旨參照）。是被告所幫助之正犯向如
    附表所示10名被害人詐欺取財之犯罪所得，無庸於本案對被
    告諭知沒收或追徵。
　㈢犯第14條之罪，其所移轉、變更、掩飾、隱匿、收受、取得
    、持有、使用之財物或財產上利益，沒收之，洗錢防制法第
    18條第1項前段固有明文。然被告既非實際上自本案帳戶提
    領詐欺所得款項之人，無掩飾隱匿詐欺贓款之犯行，非洗錢
    防制法第14條第1項之正犯，自無上開條文之適用。
　㈣被告提供之本案帳戶提款卡，雖交付他人作為詐欺取財、洗
    錢所用，惟本案帳戶均已被列為警示戶，無法再供交易使用
    ，且提款卡本身之價值甚低，對之宣告沒收實欠缺刑法上之
    重要性，故依刑法第38條之2第2項規定，不予宣告沒收。
五、適用之法律：
　㈠刑事訴訟法第455條之1第1項、第3項、第364條、第369條第1
    項前段、第299條第1項前段。
　㈡洗錢防制法第14條第1項。
　㈢刑法第11條前段、第30條第1項前段、第2項、第339條第1項
    、第55條、第42條第3項前段、第74條第1項第1款、第2項第
    5款、第93條第1項第2款。
　㈣刑法施行法第1條之1第1項。
本案經檢察官莊佳瑋聲請以簡易判決處刑，檢察官莊佳瑋、林圳
義移送併辦，檢察官林宜賢到庭執行職務。
中　　華　　民　　國　　111 　年　　8 　　月　　19　　日
                  刑事第四庭  審判長法　官　羅貞元
 　　　　　　　　　　　　　　　　 　法　官　郭世顏
 　　　　　　　　　　　　　　　　   法　官　申惟中
以上正本證明與原本無異。
不得上訴。
                                    書記官  劉碧雯
中　　華　　民　　國　　111 　年　　8 　　月　　19　　日
附錄本案論罪科刑法條：
洗錢防制法第14條
有第二條各款所列洗錢行為者，處7年以下有期徒刑，併科新臺
幣5百萬元以下罰金。
前項之未遂犯罰之。
前二項情形，不得科以超過其特定犯罪所定最重本刑之刑。
中華民國刑法第339條
意圖為自己或第三人不法之所有，以詐術使人將本人或第三人之
物交付者，處5年以下有期徒刑、拘役或科或併科50萬元以下罰
金。
以前項方法得財產上不法之利益或使第三人得之者，亦同。
前二項之未遂犯罰之。
附表：
編號 被害人 犯罪過程    證據名稱 1 甲○○ 詐騙份子於110年8月10日，假冒「婕洛妮絲」電商客服人員、花旗銀行信用卡客服人員，以電話向甲○○佯稱：因工作人員疏失誤設購物訂單，信用卡將被扣款12,000元，需操作網路銀行轉帳解除扣款設定云云，使甲○○陷於錯誤，依指示於同日17時40分，網路轉帳14,021元（另支出手續費10元）至郵局帳戶。詐騙份子旋於同日17時59分起，持提款卡自ATM將甲○○轉入上開帳戶之款項提領殆盡。【聲請簡易判決處刑書附表編號1】    ⒈告訴人甲○○警詢供述（見6894偵卷第12至14頁） ⒉甲○○手機通話紀錄、網路銀行存款往來明細、存摺交易明細（見6894偵卷第38、39頁） ⒊郵局帳戶基本資料、客戶歷史交易清單（見6894偵卷第98、99頁） ⒋內政部警政署反詐騙諮詢專線紀錄表、苗栗縣警察局竹南分局中港海口派出所受理各類案件紀錄表、受理案件證明單、受理詐騙帳戶通報警示簡便格式表、金融機構聯防機制通報單（見6894偵卷第32至36頁） 2 己○○ 詐騙份子於110年8月10日，假冒「蘿橘子靠北百貨」電商客服人員、中國信託銀行客服人員，以電話向己○○佯稱：訂單有問題，需操作ATM取消訂單云云，使己○○陷於錯誤，依指示於同日17時48分，ATM轉帳10,101元至郵局帳戶。詐騙份子旋於同日17時59分起，持提款卡自ATM將己○○轉入上開帳戶之款項提領殆盡。【聲請簡易判決處刑書附表編號2】    ⒈告訴人己○○警詢供述（見6894偵卷第24至26頁） ⒉己○○ATM交易明細單（見6894偵卷第93頁） ⒊郵局帳戶基本資料、客戶歷史交易清單（見6894偵卷第98、99頁） ⒋內政部警政署反詐騙諮詢專線紀錄表、新北市政府警察局蘆洲分局德音派出所受理各類案件紀錄表、受理案件證明單、受理詐騙帳戶通報警示簡便格式表、金融機構聯防機制通報單（見6894偵卷第87至92頁） 3 丁○○ 詐騙份子於110年8月10日，假冒某網路直播平台人員、臺灣中小企業銀行客服人員，以電話向丁○○佯稱：將伊誤認為經銷商，需操作ATM把錯誤商品金額退還給伊云云，使丁○○陷於錯誤，依指示於同日18時29分，ATM轉帳29,987元（另支出手續費15元）；於同日18時43分，ATM存款14,985元（另支出手續費15元）至華南帳戶。詐騙份子旋於同日18時40分起，持提款卡自ATM將丁○○轉（存）入上開帳戶之款項提領殆盡。【聲請簡易判決處刑書附表編號3】     ⒈告訴人丁○○警詢供述（見6894偵卷第15至18頁） ⒉丁○○ATM交易明細單、存摺交易明細（見6894偵卷第48、49頁） ⒊華南帳戶開戶資料、交易明細（見6894偵卷第96頁） ⒋內政部警政署反詐騙諮詢專線紀錄表、宜蘭縣政府警察局羅東分局公正派出所受理各類案件紀錄表、受理案件證明單、受理詐騙帳戶通報警示簡便格式表（見6894偵卷第44至47頁） 4 壬○○ 詐騙份子於110年8月10日，假冒「WAAWOO」電商客服人員、某銀行客服人員，以電話向壬○○佯稱：訂單錯誤多一筆刷卡紀錄，需操作網路銀行取消訂單云云，使壬○○陷於錯誤，依指示於同日19時13分、19時14分，分別網路轉帳99,987元、5,103元至凱基帳戶。詐騙份子旋於同日19時33分起，持提款卡自ATM將壬○○轉入上開帳戶之款項提領殆盡。【聲請簡易判決處刑書附表編號4】     ⒈告訴人壬○○警詢供述（見6894偵卷第21至23頁） ⒉壬○○手機通話紀錄、網路銀行轉帳交易結果通知（見6894偵卷第71、72頁） ⒊凱基帳戶開戶基本資料、交易明細（見6894偵卷第101、102頁） ⒋內政部警政署反詐騙諮詢專線紀錄表、臺北市政府警察局信義分局福德街派出所受理各類案件紀錄表、受理案件證明單、受理詐騙帳戶通報警示簡便格式表、金融機構聯防機制通報單（見6894偵卷第73至81頁） 5 戊○○ 詐騙份子於110年8月10日，假冒「真愛香水」電商法務人員、中國信託銀行客服人員，以電話向戊○○佯稱：將伊身分誤植為經銷商，需操作ATM驗證能否退款云云，使戊○○陷於錯誤，依指示於同日19時15分、19時17分，分別ATM轉帳29,988元、6,002元（均另支出手續費15元）至凱基帳戶。詐騙份子旋於同日19時33分起，持提款卡自ATM將戊○○轉入上開帳戶之款項提領殆盡。【聲請簡易判決處刑書附表編號5】     ⒈告訴人戊○○警詢供述（見6894偵卷第19、20頁） ⒉戊○○手機通話紀錄、ATM交易明細單（見6894偵卷第61、63頁） ⒊凱基帳戶開戶基本資料、交易明細（見6894偵卷第101、102頁） ⒋內政部警政署反詐騙諮詢專線紀錄表、屏東縣政府警察局內埔分局內埔派出所受理各類案件紀錄表、受理案件證明單、受理詐騙帳戶通報警示簡便格式表、金融機構聯防機制通報單（見6894偵卷第55至60頁） 6 庚○○ 詐騙份子於110年8月10日，假冒「婕洛妮絲」電商客服人員、玉山銀行客服人員，以電話向庚○○佯稱：因系統錯誤將扣款10,000元，需操作網路銀行取消扣款云云，使庚○○陷於錯誤，依指示於同日17時54分、17時55分，分別網路轉帳49,987元、9,124元（均另支出手續費15元）至郵局帳戶；於同日18時42分，網路轉帳29,119元（另支出手續費15元）至華南帳戶。詐騙份子旋於同日17時59分起，持提款卡自ATM將庚○○轉入上開帳戶之款項提領殆盡。【110年度偵字第8166、8219號移送併辦意旨書附表編號1】     ⒈告訴人庚○○警詢供述（見8166偵卷第12至14頁） ⒉庚○○手機通話紀錄、存款交易明細查詢、APP轉帳紀錄（見8166偵卷第15至17頁） ⒊郵局帳戶基本資料、客戶歷史交易清單交易清單、華南帳戶開戶資料、交易明細（見8166偵卷第46、47、49頁） ⒋內政部警政署反詐騙諮詢專線紀錄表、新竹市警察局第二分局埔頂派出所受理各類案件紀錄表、受理案件證明單、受理詐騙帳戶通報警示簡便格式表、金融機構聯防機制通報單、金融機構協助受詐騙民眾通知疑似警示帳戶通報單（見8166偵卷第18至24頁） 7 子○○ 詐騙份子於110年8月10日，假冒「蘿橘子靠北百貨」電商客服人員、郵局客服人員，以電話向子○○佯稱：有一張購物條碼記錯，會扣到伊的款項，需操作ATM把錢領出來再存進去云云，使子○○陷於錯誤，依指示於同日19時42分、19時47分、19時51分，分別ATM存款30,000元、30,000元、24,000元至台新帳戶。詐騙份子旋於同日20時26分起，持提款卡自ATM將子○○存入上開帳戶之款項提領殆盡。【110年度偵字第8166、8219號移送併辦意旨書附表編號2】    ⒈告訴人子○○警詢供述（見8166偵卷第28、29頁） ⒉子○○手機通話紀錄、ATM交易明細表、存摺交易明細（見8166偵卷第30至34頁） ⒊台新帳戶交易明細（見8219偵卷第34、35頁） ⒋內政部警政署反詐騙諮詢專線紀錄表、高雄市政府警察局小港分局漢民路派出所受理各類案件紀錄表、受理案件證明單、高雄市政府警察局小港分局偵查隊受理詐騙帳戶通報警示簡便格式表（見8166偵卷第35至39頁） 8 丙○○ 詐騙份子於110年8月10日，假冒「婕洛妮絲」電商客服人員、台新銀行客服人員，以電話向丙○○佯稱：誤刷信用卡12,000元，需操作網路銀行取消授權云云，使丙○○陷於錯誤，依指示於同日21時2分，網路轉帳17,123元至台新帳戶。詐騙份子旋於同日21時9分起，持提款卡自ATM將丙○○轉入上開帳戶之款項提領殆盡。【110年度偵字第8166、8219號移送併辦意旨書附表編號3】    ⒈告訴人丙○○警詢供述（見8219偵卷第23至25頁） ⒉丙○○網路銀行轉帳結果（見8219偵卷第27頁） ⒊台新帳戶交易明細（見8219偵卷第34、35頁） ⒋內政部警政署反詐騙諮詢專線紀錄表、宜蘭縣政府警察局三星分局四季派出所受理詐騙帳戶通報警示簡便格式表、金融機構聯防機制通報單（見8219偵卷第28至31頁） 9 乙○○ 詐騙份子於110年8月10日，假冒「真愛香水」電商客服人員、某信用卡客服人員，以電話向乙○○佯稱：因操作錯誤不小心多刷一筆消費金額，需操作網路銀行解除云云，使乙○○陷於錯誤，依指示於同日20時，網路轉帳49,956元（另支出手續費10元）至台新帳戶。詐騙份子旋於同日20時26分起，持提款卡自ATM將乙○○轉入上開帳戶之款項提領殆盡。【111年度偵字第319、1168號移送併辦意旨書犯罪事實一㈠】    ⒈告訴人乙○○警詢供述（見319偵卷第16、17頁） ⒉乙○○網路銀行交易明細（見319偵卷第43頁） ⒊台新帳戶交易明細（見319偵卷第79至81頁） ⒋內政部警政署反詐騙諮詢專線紀錄表、屏東縣政府警察局屏東分局新鐘派出所受理詐騙帳戶通報警示簡便格式表、金融機構聯防機制通報單（見319偵卷第23至41頁） 10 癸○○ 詐騙份子於110年8月10日，假冒「SO NICE」電商客服人員、遠東銀行客服人員，以電話向癸○○佯稱：因客戶資料外洩，需操作ATM解除錯誤設定云云，使癸○○陷於錯誤，依指示於同日20時40分，ATM轉帳25,123元至華南帳戶。詐騙份子旋於同日21時起，持提款卡自ATM將癸○○轉入上開帳戶之款項提領殆盡。【111年度偵字第319、1168號移送併辦意旨書犯罪事實一㈡】    ⒈告訴人癸○○警詢供述（見1168偵卷第21至23頁） ⒉癸○○存摺交易明細（見1168偵卷第45頁） ⒊華南帳戶開戶資料、交易明細（見6894偵卷第96頁） ⒋內政部警政署反詐騙諮詢專線紀錄表、桃園市政府警察局中壢分局大崙派出所受理各類案件紀錄表、受理案件證明單、受理詐騙帳戶通報警示簡便格式表、金融機構聯防機制通報單（見1168偵卷第37至43、47至49頁）